臺灣臺北地方法院刑事判決　　　　　　　 94年度易字第771號
公　訴　人　臺灣臺北地方法院檢察署檢察官
被　　　告　乙○○
　　　　　　　　　　樓
上列被告因竊盜案件，經檢察官提起公訴（93年度偵字第21109
號），經本院合議庭裁定改依簡式審判程序審理，茲判決如下：
    主  文
乙○○共同攜帶兇器竊盜，處有期徒刑拾月。
扣案之螺絲起子肆支、老虎鉗壹支、活動扳手壹支、手電筒壹支
、手套壹副，均沒收。
    事  實
一、乙○○曾有多次竊盜及贓物等前科，其中於民國九十三年間
    因毀損及竊盜案件，甫於九十三年十一月三十日經臺灣高等
    法院以九十三年度上訴字第二七七一號刑事判決各判處有期
    徒刑二月、有期徒刑八月，應執行有期徒刑九月確定。仍不
    知悔悟，於九十三年十一月二十五日上午前往甲○○（業已
    審結）位於臺北市○○區○○路四六八巷三七弄一九號二樓
    之住處閒談時，得知甲○○之經濟狀況甚窘，其亦缺錢花用
    ，二人遂起意竊盜，由甲○○攜帶其所有之手電筒一支、手
    套一副以及客觀上足以對人之生命、身體、安全造成威脅之
    螺絲起子四支、老虎鉗一支、活動扳手一支，同至臺北市中
    正區○○○路○段一帶附近找尋作案目標，於九十三年十一
    月二十五日上午十時三十分許，見臺北市中正區○○○路○
    段二七巷二七號公寓一樓大門未關，認有機可趁，旋基於意
    圖為自己不法所有之犯意聯絡，自一樓大門進入該棟公寓上
    三樓丙○○住處，先行按壓門鈴試探，因無人前來應門，隨
    分由乙○○把風，甲○○持其等所攜帶之螺絲起子撬啟大門
    後，侵入丙○○上開住處行竊。嗣因甲○○與乙○○搜刮財
    物聲響驚醒熟睡中之丙○○，經丙○○以行動電話報警後，
    為警當場查獲，起出甲○○及乙○○所竊得如附表所示之財
    物，並當場扣得甲○○所有裝有螺絲起子四支、老虎鉗一支
    、活動扳手一支、手電筒一支、手套一副之皮包一個。
二、案經丙○○訴由臺北市政府警察局中正第二分局報請臺灣臺
    北地方法院檢察署檢察官偵查起訴。
    理  由
一、訊據被告乙○○對於上開犯罪事實坦承不諱，並經同案被告
    甲○○於警詢時及本院審理時供認屬實，核與告訴人丙○○
    於警詢時所指訴之情節相符，且有贓物認領保管單一份、失
    竊報告五份、現場暨查獲照片共十六張、失竊物品照片共十
    三張附卷可稽，足徵被告上開自白符實可採。從而，本件事
    證明確，被告犯行洵堪認定，應予依法論處。
二、按刑法第三百二十一條第一項第三款攜帶兇器竊盜罪所謂之
    兇器，其種類並無限制，凡客觀上足對人之生命、身體、安
    全構成威脅，具有危險性之器械均屬之，此有最高法院七十
    九年台上字第五二五三號判例意旨可資參照。經查：被告與
    同案被告甲○○於上開時、地行竊時，係攜帶扣案之螺絲起
    子四支、老虎鉗一支、活動扳手一支、手電筒一支、手套一
    副前往，並持扣案之螺絲起子撬啟大門後侵入行竊一節，亦
    經被告於本院審理時坦認屬實，該扣案之螺絲起子四支、老
    虎鉗一支、活動扳手一支，均為鐵製材質，質地堅硬，持之
    朝人體敲、擊或刺、劃，均足以傷害身體，危及性命，客觀
    上對於人之生命、身體、安全當然構成威脅，具有危險性，
    應屬刑法第三百二十一條第一項第三款所定之兇器。
三、核被告所為，係犯刑法第三百二十一條第一項第三款之攜帶
    兇器竊盜罪、第三百零六條之侵入住宅罪。被告與同案被告
    甲○○就上開攜帶兇器竊盜及侵入住宅之犯行間，有犯意聯
    絡及行為分擔，均為共同正犯。其所犯上開攜帶兇器竊盜罪
    與侵入住宅罪間，具有方法、結果關係，為牽連犯，應依刑
    法第五十五條規定，從一重之攜帶兇器竊盜罪處斷。公訴人
    漏論被告上開攜帶兇器竊盜犯行，係以侵入告訴人住宅方式
    為之，此部分據告訴人於警詢時提起告訴在案，另犯刑法第
    三百零六條之侵入住宅罪，容有未當，然因此與被告上開攜
    帶兇器竊盜犯行間，具有牽連犯之裁判上一罪關係，本院自
    應予以審理。審酌被告犯罪之動機係得知同案被告甲○○亦
    同缺錢花用，始與同案被告甲○○起意行竊，竊得如附表所
    示財物之價值、在光天化日之下，趁一般人均出門上班，家
    中無人之際，持螺絲起子撬啟大門後侵入行竊之犯罪手段，
    膽大妄為、對社會治安影響非輕，所生危害及犯後坦認犯行
    ，態度尚佳等一切情狀，量處如主文所示之刑。再扣案之螺
    絲起子四支、老虎鉗一支、活動扳手一支、手電筒一支、手
    套一副，係分屬被告及同案被告甲○○所有之物，供本件竊
    盜犯罪所用及供犯罪預備之物，業經被告於警詢時及同案被
    告甲○○於本院審理時供述在卷，均應依刑法第三十八條第
    一項第二款規定，併予宣告沒收。至扣案用以裝有扣案螺絲
    起子四支、老虎鉗一支、活動扳手一支、手電筒一支、手套
    一副之皮包一個，則與被告上開竊盜犯行無直接關係，非供
    本件竊盜犯罪所用及供犯罪預備之物，又非違禁物，本院依
    法自無從諭知沒收，附此敘明。
四、同案被告甲○○業已審結，附此敘明。
五、末按被告所犯為死刑、無期徒刑、最輕本刑三年以上有期徒
    刑之罪或高等法院管轄第一審案件以外之罪，並經被告於準
    備程序就被訴事實為有罪之陳述，經告知簡式審判程序之旨
    ，並聽取被告及檢察官之意見後，經本院合議庭依刑事訴訟
    法第二百七十三條之一第一項規定，裁定由受命法官獨任進
    行簡式審判程序審理，併予敘明。
據上論斷，應依刑事訴訟法第二百七十三條之一第一項、第二百
九十九條第一項前段，刑法第二十八條、第三百二十一條第一項
第三款、第三百零六條、第五十五條、第三十八條第一項第二款
，罰金罰鍰提高標準條例第一條前段，判決如主文。
本案經檢察官郭昭吟到庭執行職務。
中　　華　　民　　國　　94　　年　　10　　月　　7 　　日
                        臺灣臺北地方法院刑事第十五庭
                            法  官  吳麗英
上正本證明與原本無異。
如不服本判決，應於判決送達後10日內向本院提出上訴狀（應抄
附繕本）。告訴人或被害人如對於本判決不服者，應具備理由請
求檢察官上訴，其上訴期間之計算係以檢察官收受判決正本之日
期為準。
                            書記官  田華仁
中　　華　　民　　國　　94　　年　　10　　月　　13　　日
附錄本案論罪科刑法條：
刑法第三百零六條：無故侵入他人住宅、建築物或附連圍繞之土
                  地或船艦者，處一年以下有期徒刑、拘役或
                  三百元以下罰金。
                  無故隱匿其內，或受退去之要求而仍留滯者
                  ，亦同。
刑法第三百二十一條：犯竊盜罪而有左列情形之一者，處六月以
                    上、五年以下有期徒刑：
                    一　於夜間侵入住宅或有人居住之建築物
                    　　、船艦或隱匿其內而犯之者。
                    二  毀越門扇、牆垣或其他安全設備而犯
                    　　之者。
                    三  攜帶兇器而犯之者。
                    四  結夥三人以上而犯之者。
                    五  乘火災、水災或其他災害之際而犯之
                    　　者。
                    六  在車站或埠頭而犯之者。
                    前項之未遂犯罰之。
【附表】
┌──┬─────────┬──────┐
│編號│所   竊    財   物│數        量│
├──┼─────────┼──────┤
│ 一 │珍珠項鍊          │一條        │
├──┼─────────┼──────┤
│ 二 │黃金項鍊          │一條        │
├──┼─────────┼──────┤
│ 三 │手錶              │五只        │
├──┼─────────┼──────┤
│ 四 │鍍金飾品項鍊      │一條        │
├──┼─────────┼──────┤
│ 五 │珍珠項鍊          │一條        │
├──┼─────────┼──────┤
│ 六 │銀項鍊            │一條        │
├──┼─────────┼──────┤
│ 七 │Ｋ金項鍊          │一條        │
├──┼─────────┼──────┤
│ 八 │胸針              │二枚        │
├──┼─────────┼──────┤
│ 九 │戒指              │四枚        │
├──┼─────────┼──────┤
│ 十 │美金              │七元        │
├──┼─────────┼──────┤
│十一│印尼幣            │四萬一千元  │
├──┼─────────┼──────┤
│十二│港幣              │一百六十元  │
├──┼─────────┼──────┤
│十三│新臺幣            │六百七十五元│
└──┴─────────┴──────┘
